# 未办妥产权证书的员工宿舍

提问人：13916077517 时间：2018-03-15 17:19:47
达到预计可使用状态时就应该计入固定资产科目并开始折旧，若还未办妥产权，应在附注中注释披露。

回答人：chenyiwei
另外还需关注产权瑕疵对可收回金额的可能影响，特别是在面临拆迁、强拆等特殊情形时。这也是 1142 号审计准则的要求。